臺灣高等法院刑事判決　　　　　　　　　　　　　九十一年度上易字第一四七號
　　上訴人　臺灣桃園地方法院檢察署檢察官
　　被　告　甲 ○ ○
右上訴人因被告侵占案件，不服臺灣桃園地方法院九十一年度易緝字第二一號，中華
民國九十一年二月二十六日第一審判決（起訴案號：臺灣桃園地方法院檢察署八十七
年度偵字第二五三四號）提起上訴，本院判決如左：
    主  文
上訴駁回。
    理  由
一、公訴意旨略以：被告甲○○於民國（下同）八十六年十一月下旬間某日，在台中
    市○○路三百八十二號，明知林明聰交付之台中第一信用合作社軍功分社付款，
    面額新台幣（下同）九萬三千元之第三九一一九號支票一張，係林某委託其轉交
    給李勇德之用，竟意圖為自己不法之所有，在收受上開支票後，向李勇德謊稱支
    票遺失，而將上開支票據為己有，挪為己用。嗣經李勇德向林明聰查詢後，始發
    覺上情。因認被告涉有刑法第三百三十五條第一項之侵占罪嫌云云。
二、按案件曾經判決確定者，應諭知免訴判決，刑事訴訟法第三百零二條第一款定有
    明文。又關於實質上一罪或裁判上一罪，其犯罪事實一部分已經判決確定者，對
    於構成一罪之其他部分，亦有適用，最高法院著有六十年台非字第七七號著有判
    例。再判決既判力對於時間效力之範圍，應以最後審理事實法院之宣示判決日為
    判斷之標準，亦有最高法院八十二年第四次刑事庭會議決議可資參酌。
三、經查：本件被告甲○○曾於八十六年十一月初某日起至八十六年十二月五日止，
    任職於點將家公司為業務員期間，負責向客戶推展貨品及收取貨款業務時，意圖
    為自己不法之所有，基於概括犯意，將其向如附表編號一、二、四、六所示之馬
    光電器等客戶所取之貨款，未繳回點將家公司，先後予以侵占入己，嗣將如附表
    編號三所示之光映電器行退回之點唱機乙台，未退還公司，另行銷售後款五萬九
    千元，亦予以侵占入己，供己花用，因而涉有業務侵占犯行，業經台灣台中地方
    法院檢察署檢察官偵查起訴，由台灣台中地方法院於九十年十二月五日以九十年
    度訴緝字第五二八號刑事判決處被告有期徒刑七月，與另案所犯詐欺、偽造文書
    等犯罪，經合併定應執行刑為一年五月，於九十一年一月七日確定在案，有本院
    被告全國前案記錄表及台灣台地方法院九十年度訴緝字第五二八號刑事判決書各
    一份附卷可稽。被告於本件被訴於八十六年十一月下旬某日，侵占林明聰交其轉
    交予李勇德之前開支票乙紙，涉有刑法第三百三十五條第一項罪嫌，其犯罪時間
    係在前案被告所犯業務侵占之犯罪時間內，所犯二罪之基本犯罪構成要件相同，
    顯係基於括犯意所為，有連續犯之裁判上一罪關係，且本件犯罪時間係於八十九
    年十一月六日，亦在前案最後事實審法院即台灣台中地方法院判決確定之九十一
    月七日之前，自應為前案判決確定效力所及，原審以本件與被告前案具有連續犯
    之裁判上一罪關係，認本案為前案判決確定力及，而不經言詞辯論，逕為免訴之
    判決，允無違誤，檢察官上訴意旨認被告所犯前案係在任職點將家公司期間，業
    務侵占所收取之客戶貨款，與本案係侵占林明聰請其轉交之支票方法不同，然被
    告當時既因甫於八十四年間因案執行完畢（見本院被告全國前案紀錄表），因圖
    花費之資而侵占任職之點將家公司收取之客戶貨款，及林明聰交付之支票，其目
    的乃均在供己花費之用，難認被告非基於概括犯意所為，檢察官之上訴尚非有理
    由，因原審係諭知免訴之判決，本院爰不經言詞辯論，逕駁回檢察官之上訴。
四、據上論斷，應依刑事訴訟法第三百六十八條、第三百七十二條，判決如主文。
中    華    民    國     九十一     年      六        月    二十四      日
                              臺灣高等法院刑事第十六庭
                                  審判長法  官  許  增  男
                                        法  官  周  煙  平
                                        法  官  黃  鴻  昌
右正本證明與原本無異。
不得上訴。
                                        書記官  黃  千  鶴
中    華    民    國     九十一     年      六        月    二十五      日
附表：（九十一年易緝字第二一號）
  ┌───┬────┬────┬─────────────┬──────┐
  │編號  │經銷商  │負責人  │    地            址      │  金    額  │
  │      │        │        │                          │ （新台幣） │
  ├───┼────┼────┼─────────────┼──────┤
  │      │馬光電器│張瑞嚴  │雲林縣土庫鎮○○○○路九十│五萬七千八百│
  │ 一   │        │        │六之三號                  │二十元      │
  ├───┼────┼────┼─────────────┼──────┤
  │ 二   │大順電業│林天生  │雲林縣麥寮鄉○○路        │六萬四千六百│
  │      │        │        │三七二號                  │八十元      │
  ├───┼────┼────┼─────────────┼──────┤
  │ 三   │光映電器│詹劍輝  │雲林縣虎尾鎮○○路七八號  │五萬九千元  │
  │      │        │        │                          │            │
  ├───┼────┼────┼─────────────┼──────┤
  │ 四   │金鋒電器│高美足  │雲林縣斗六市○○里○○路  │五萬九千元  │
  │      │        │        │九十八號                  │            │
  ├───┼────┼────┼─────────────┼──────┤
  │ 五   │笙安電器│李勇德  │台中市○○路○段三十巷    │五十九萬元  │
  │      │        │        │二七之二九                │            │
  ├───┼────┼────┼─────────────┼──────┤
  │ 六   │笙安電器│李勇德  │台中市○○路○段三十巷    │十七萬四千元│
  │      │        │        │二七之二九                │            │
  └───┴────┴────┴─────────────┴──────┘
